臺灣高等法院民事判決
110年度原訴易字第1號
原      告  張德然  
被      告  吳新作  

上列當事人間因侵權行為損害賠償事件，原告提起刑事附帶民事
訴訟，經本院刑事庭移送前來(110年度原附民字第6號)，本院於
民國110年9月28日言詞辯論終結，判決如下：
    主      文
被告應給付原告新臺幣伍萬元，及自民國一一○年四月二十一日
起至清償日止，按週年利率百分之五計算之利息。
原告其餘之訴駁回。
訴訟費用由被告負擔百分之六；餘由原告負擔。
    事實及理由
一、原告主張：伊於民國107年2月3日下午7時30分許，與伊胞兄
    張皓鈞、張顥曨前往坐落新竹縣○○鎮○○路○○段0000地號土地
    ，欲將被告之貨櫃屋吊離該處，因而與之發生爭執。被告竟
    基於傷害之故意，抱起伊之腳部，使伊摔倒而頭部著地，致
    伊受有右後枕部頭皮挫傷瘀血之傷害(下稱系爭傷害)。伊因
    被告傷害行為，受有不能工作損失及精神慰撫金各新臺幣(
    下同)40萬元之損害，合計80萬元等語。爰依侵權行為損害
    賠償法律關係，求為命被告如數給付並加計自附帶民事起訴
    狀繕本送達翌日起算法定遲延利息之判決。
二、被告則以：對於原告主張侵權行為之事實不爭執，但原告並
    未因系爭傷害而不能工作，且其請求慰撫金過高等語，資為
    抗辯。
三、本院得心證之理由：
  ㈠按因故意或過失，不法侵害他人之權利者，負損害賠償責任
    ；不法侵害他人之身體、健康、名譽、自由、信用、隱私、
    貞操，或不法侵害其他人格法益而情節重大者，被害人雖非
    財產上之損害，亦得請求賠償相當之金額，民法第184條第1
    項前段、第195條第1項前段分別定有明文。
  ㈡原告主張在前揭時地遭被告摔倒在地受有系爭傷害之事實，
    業經本院調閱刑事案件電子卷宗核閱無誤，復為被告所不爭
    執(見本院卷第72頁)，堪信為真實。從而，原告主張被告應
    負侵權行為損害賠償責任，自屬有據。 
　㈢茲就原告請求賠償之項目及金額，分述如下：
  ⒈原告主張因受有系爭傷害而無法工作，請求被告賠償不能工
    作損失40萬元云云，為被告所否認，原告未舉證因受有系爭
    傷害而有休養之必要，且稱：伊之工作內容為點工，有一日
    無一日，在發生傷害前20日尚有工作，之後即未再工作，伊
    為了趕走被告已經很多天未去上班等語(見本院卷第48頁)，
    顯然原告並無具體收入之減少，亦難認其受有勞動能力之損
    害。是原告此部分之請求，即屬無據，不應准許。
　⒉按慰藉金之賠償須以人格權遭遇侵害，使精神上受有痛苦為必要，其核給之標準固與財產上損害之計算不同，然非不可斟酌雙方身分資力與加害程度，及其他各種情形核定相當之數額(最高法院51年度台上字第223號判例參照)。原告因被告前揭侵權行為致受有系爭傷害，在精神上必然感受痛苦，則其請求被告賠償非財產上損害，應屬有據。查：原告為高中畢業，現無業，名下有房屋、投資數筆，財產總額19萬4,790元；被告係高中畢業，已退休，名下有土地，財產總額63萬5,500元等情，業為兩造陳明在卷(見本院卷第71-72頁)，且有兩造稅務電子閘門財產所得調件明細表可稽（見本院卷第61-68頁)。本院審酌上情，並考量本件侵權行為發生情形及原告所受系爭傷害，以及迄今尚未為任何賠償等一切情狀，認原告請求被告賠償慰撫金40萬元，猶嫌過高，應核減為5萬元，始稱允當。
　⒊準此，原告請求被告賠償5萬元，應予准許；逾此範圍之請求
    ，即無憑據。
  ㈣又給付無確定期限者，債務人於債權人得請求給付時，經其
    催告而未為給付，自受催告時起，負遲延責任。其經債權人
    起訴而送達訴狀，與催告有同一之效力；遲延之債務，以支
    付金錢為標的者，債權人得請求依法定利率計算之遲延利息
    ；應付利息之債務，其利率未經約定，亦無法律可據者，週
    年利率為5％，民法第229條第2項、第233條第1項前段、第20
    3條定有明文。被告應負上開賠償責任而迄未履行，則原告
    請求被告就前開請求有理由部分，加付自民事附帶起訴狀繕
    本送達翌日即110年4月21日(見附民卷第11頁)起算法定遲延
    利息，亦屬有據。
四、綜上所述，原告依侵權行為損害賠償之法律關係，請求被告
    給付原告5萬元，及自110年4月21日起至清償日止，按週年
    利率5％計算之利息，為有理由，應予准許；逾此範圍之請求
    ，為無理由，應予駁回。並依民事訴訟法第79條規定，為訴
    訟費用負擔之判決。
五、本件事證已臻明確，兩造其餘之攻擊或防禦方法及所用之證
    據，經本院斟酌後，均認不足以影響本判決之結果，爰不再
    逐一論列，附此敘明。
六、據上論結，原告之訴為一部有理由、一部無理由，爰判決如
    主文。 
中　　華　　民　　國　　110 　年　　10　　月　　12　　日
                    民事第二十四庭
                        審判長法  官  胡宏文
                              法  官  陳筱蓉
                              法  官  楊雅清
正本係照原本作成。
不得上訴。
中　　華　　民　　國　　110 　年　　10　　月　　12　　日
　　　　　　　　　　　　    　書記官  陳惠娟